# 集团内企业用房地产增资，合并报表时是否要抵销评估增值部分的原值和折旧

提问人：lemonl 时间：2011-06-10 17:00:36
请教如果集团内子公司A使用房地产对子公司B增资，增资过程中该房地产有增值。在增资后，集团合并报表层面，是否要将子公司B持有的房地产的增值部分抵销，同时对增值部分的折旧也抵消？

回答人：chenyiwei
应当抵销该内部投资事项对合并报表层面资产、负债和损益计量的影响，因为合并报表是反映合并集团作为一个整体对外的财务状况、经营成果和现金流量的财务报表，而内部投资不会改变合并集团对外的财务状况、经营成果和现金流量，所以合并报表层面固定资产的计量应当保持延续性。 另外提示一下：如果子公司A（投资方）不是母公司的全资子公司（有部分权益归属于少数股东），则抵销内部交易未实现损益的影响需按子公司A中母公司和少数股东各自的股权比例，在母公司股东和少数股东之间分摊，不会全部冲减归属于母公司股东的权益和损益。